【裁判字號】    98,訴,2183
【裁判日期】    980708
【裁判案由】    毒品危害防制條例
【裁判全文】
臺灣板橋地方法院刑事判決              98年度訴字第2183號
公  訴  人  臺灣板橋地方法院檢察署檢察官
被      告  甲○○
                  （現另案在臺灣臺北監獄臺北分監執行）
上列被告因違反毒品危害防制條例案件，經檢察官提起公訴（九
十七度毒偵字第二四一０五號），因被告於本院準備程序中為有
罪之陳述，經本院合議庭裁定以簡式審判程序審理，判決如下：
    主  文
甲○○犯如附表壹所示之罪，處如附表壹所示之刑，詳如附表所
載，應執行有期徒刑壹年陸月。扣案之第一級毒品海洛因（驗餘
淨重零點零零壹捌公克）沒收銷燬之。
    事  實
一、甲○○明知海洛因、甲基安非他命分別係毒品危害防制條例
    所列管之第一級、第二級毒品，不得轉讓，竟基於轉讓第一
    級毒品海洛因及第二級毒品甲基安非他命之犯意，先於不詳
    時、地，以海洛因、甲基安非他命每包（重量不詳）新臺幣
    一千元之價格，向真實姓名年籍不詳、綽號「阿呆」之成年
    男子，購買數量不等之海洛因及甲基安非他命，嗣於附表二
    編號一至三之時、地，將所購買之上揭毒品無償提供予友人
    賴碧淑、陳瑛施用。嗣於民國九十七年八月十八日二十二時
    二十分許，在臺北縣三重市○○路○段一五一巷三十號四樓
    為警查獲，並在甲○○及賴碧淑房內扣得海洛因各一小包（
    各驗餘淨重○‧○○一八公克、○‧一五一七公克，賴碧淑
    、陳瑛涉嫌施用毒品罪嫌由臺灣板橋地方法院檢察署檢察官
    另案偵辦，並提起公訴）、分裝袋三十七只、分裝杓一支、
    玻璃球一個。
二、案經臺北縣政府警察局海山分局報告臺灣板橋地方法院檢察
    署官偵查起訴，本院於準備程式進行中，被告就被訴事實為
    有罪之陳述，經告知被告簡式審判程式之旨，並聽取當事人
    之意見後，裁定進行簡式審判程式。
    理  由
一、上揭犯罪事實，業據被告甲○○於本院準備程序中及審理時
    坦承不諱，核與證人賴碧淑、陳瑛在偵查中證述情節相符，
    且賴碧淑、陳瑛被查獲時，經警採取之尿液檢體，經送行政
    院衛生署認可之臺灣檢驗科技股份有限公司檢驗後確呈毒品
    甲基安非他命、鴉片類陽性反應，有該公司九十七年九月八
    日濫用藥物檢驗報告二份附卷可稽；而被告經警查獲時在被
    告房內扣得之白色粉末一包，確含第一級毒品海洛因成分，
    有交通部民用航空局航空醫務中心九十七年九月十日航藥鑑
    字第０九七二四六二五號毒品鑑定通知書一份附卷可稽。並
    有海洛因一包（驗餘淨重○‧○○一八公克）扣案可資佐證
    ，被告轉讓第一級毒品海洛因、第二級毒品甲基安非他命之
    犯行，即堪認定。
二、核被告所為，係違反毒品危害防制條例第八條第一項、第八
    條第二項之轉讓第一級毒品、第二級毒品罪，其持有毒品行
    為，應為轉讓之高度行為所吸收，不另論罪。被告所犯附表
    二所示三罪，犯意個別，行為互殊，應予分論併罰。爰審酌
    被告之犯罪手段、轉讓毒品之次數、所生危害、及其犯後能
    坦承其過，態度良好等一切情狀，量處如主文所示之刑，並
    定其應執行刑，以資懲儆。
三、按查獲之第一、二級毒品，不問屬於犯人與否，均應沒收銷
    燬之，毒品危害防制條例第十八條第一項前段定有明文。然
    其所稱「查獲」之第一級毒品，係指有罪判決書於事實欄，
    已經認定為被告有罪事實之毒品而言（最高法院九十四年度
    臺上字第七二一九號判決意旨參照）。本案在被告房內扣得
    之第一級毒品海洛因一包（驗餘淨重○‧○○一八公克），
    應依毒品危害防制條例第十八條第一項規定沒收銷燬之。其
    餘在賴碧淑房內扣得之第一級毒品海洛因一包（驗餘淨重０
    ‧一五一七公克），為賴碧淑所持有，並已另案宣告沒收銷
    燬之，有本院九十七年度訴字第五０六五號判決書在卷可參
    ，不另在本案重覆宣告沒收銷燬之；另分裝袋三十七只、分
    裝杓一支、玻璃球一個，難認與本案有何關聯，不予宣告沒
    收。
據上論斷，應依刑事訴訟法第二百七十三條之一第一項、第二百
九十九條第一項前段，毒品危害防制條例第八條第一項、第二項
、第十八條第一項，刑法第十一條前段、第五十一條第五款，判
決如主文。
本案經檢察官林俊峰到庭執行職務。
中    華    民    國    98    年    7     月    8     日
                  刑事第六庭  法  官  潘翠雪
上列正本證明與原本無異。
如不服本判決，應於送達後十日內敘明上訴理由，向本院提出上
訴狀
                              書記官  江文彬
中    華    民    國    98    年    7     月    8     日
附錄本案論罪科刑法條全文：
毒品危害防制條例第8條
轉讓第一級毒品者，處1年以上7年以下有期徒刑，得併科新臺幣
1百萬元以下罰金。
轉讓第二級毒品者，處6月以上5年以下有期徒刑，得併科新臺幣
70萬元以下罰金。
轉讓第三級毒品者，處3年以下有期徒刑，得併科新臺幣30萬元
以下罰金。
轉讓第四級毒品者，處1年以下有期徒刑，得併科新臺幣10萬元
以下罰金。
前四項之未遂犯罰之。
轉讓毒品達一定數量者，加重其刑至二分之一，其標準由行政院
定之。
附表一：
┌──┬─────┬──────┬────────┬─────┐
│編號│罪名      │宣告刑      │沒收            │犯罪事實  │
├──┼─────┼──────┼────────┼─────┤
│一  │轉讓第一級│有期徒刑壹年│                │附表二編號│
│    │毒品      │貳月        │                │(一)        │
├──┼─────┼──────┼────────┼─────┤
│二  │轉讓第二級│有期徒刑柒月│                │附表二編號│
│    │毒品      │            │                │(二)        │
├──┼─────┼──────┼────────┼─────┤
│三  │轉讓第一級│有期徒刑壹年│海洛因（驗餘淨重│附表二編號│
│    │毒品      │貳月        │０‧００一八公克│(三)        │
│    │          │            │）沒收銷燬之。  │          │
└──┴─────┴──────┴────────┴─────┘
附表二：
┌──┬────┬─────────┬──────┬─────┐
│編號│轉讓時間│ 轉讓地點         │轉讓毒品種類│受轉讓者  │
├──┼────┼─────────┼──────┼─────┤
│    │97年8 月│臺北縣三重市○○路│海洛因（數量│ 賴碧淑   │
│ 一 │初某日  │三段151 巷30 號4樓│不詳）      │          │
├──┼────┼─────────┼──────┼─────┤
│ 二 │97年8 月│臺北縣三重市○○路│甲基安非他命│ 陳  瑛   │
│    │15日下午│三段151 巷30 號4樓│（數量不詳）│          │
│    │某時    │                  │            │          │
├──┼────┼─────────┼──────┼─────┤
│ 三 │97年8 月│臺北縣三重市○○路│海洛因（數量│ 陳  瑛   │
│    │18日21時│三段151 巷30 號4樓│不詳）      │          │
│    │許      │                  │            │          │
└──┴────┴─────────┴──────┴─────┘


司法院資訊處製作；財團法人民間司法改革基金會備份。
